【裁判字號】    89,上訴,1887
【裁判日期】    900530
【裁判案由】    毒品危害防制條例
【裁判全文】
臺灣高等法院臺中分院刑事判決              民國八十九年度上訴字第一八八七號
    上  訴  人
    即  被  告  丙○○
    選任辯護人  許漢鄰
右上訴人因違反毒品危害防制條例案件，不服臺灣彰化地方法院中華民國八十九年八
月二十八日第一審判決（民國八十九年度訴字第二八○號，起訴案號：臺灣彰化地方
法院檢察署民國八十八年度偵字第一○八九一號、一一四七○號），提起上訴，本院
判決如左：
    主  文
原判決撤銷。
丙○○共同連續販賣第貳級毒品，處有期徒刑玖年。甲基安非他命貳包，共淨重陸點
零玖公克，均沒收銷燬。
販賣毒品所得之財物新臺幣壹萬仟元沒收之，如全部或一部不能沒收，追徵其價額
或以財產抵償之。
    事  實
一、丙○○與丁○○均明知甲基安非他命（一般人未予嚴格區分，在口語上與安非他
    命均泛稱為安非他命，先予敘明）係毒品危害防制條例第二條第二項所列之第二
    級毒品，竟基於販售營利之共同概括犯意，由丙○○以不詳方式取得甲基安非他
    命，再以０九二六─二五五一二九號行動電話為聯絡工具與不特定之購買者聯絡
    好交易之數量及售價後，通知丁○○送貨取款或指示購買者撥打丁○○所使用之
    ０九二二─０二九六二六號行動電話連絡交易地點，一手交錢一手交貨。丙○○
    並會在丁○○送貨前先通知丁○○至丁○○居住之彰化縣員林鎮○○○路三十七
    號住處樓下或另約地點交付欲交易之甲基安非他命，以此方式販賣甲基安非他命
    ，得款後再由丙○○視情況酌分部分所得予丁○○。先後自如附表編號一所示之
    八十八年十月底至十一月初不詳日、時起至編號四所示之八十八年十一月初某不
    詳日、時止，在如附表編號一至編號四所列之台灣電力公司員林服務所等地，販
    售如附表所示之甲基安非他命而取得如附表所示共新台幣一萬三千元（起訴書誤
    算為一萬二千五百元）之所得。嗣於八十八年十一月二十四日上午十時許，警方
    另案查獲高士陽（另由檢察官偵辦）涉嫌施用毒品安非他命案件時，據高士陽之
    供述得悉０九二六─二五五一二九之行動電話使用人可能販毒，由高士陽在彰化
    縣警察局員林分局內以（０四）0000000號電話連繫得丙○○諉稱購買二
    錢（約六、五公克）安非他命，丙○○要價七千元，並叫高士陽再撥０九二二─
    ０二九六二六號行動電話連絡交貨地點，高士陽依言撥通，與經取得丙○○交付
    甲基安非他命二小包之丁○○約好在如附表編號五之彰化縣員林稅捐稽徵處停車
    場交貨，即由警前往埋伏當場查獲丁○○，而販賣未遂，並扣得甲基安非他命二
    小包，共淨重六．０九公克（包裝重０．三四公克），再循線查獲丙○○。
二、案經彰化縣警察局員林分局報請臺灣彰化地方法院檢察署檢察官偵查起訴。
    理  由
一、訊據上訴人即被告丙○○矢口否認有販賣第二級毒品甲基安非他命之犯行，辯稱
    ，前揭０九二六─二五五一二九號行動電話當時已交給丁○○使用，伊並無使用
    云云。辯護人亦以，共同被告丁○○前後供述不一致，可能為脫刑責而誆稱被告
    丙○○利用０九二六─二五五一二九號行動電話兜售安非他命。此外，共同被告
    丁○○亦無具體講出販賣安非他命之正確時間、數量及販賣之對象，故其供述不
    足採為被告丙○○有如附表編號一至四所列犯罪事實之證據；並附表編號五所列
    之犯罪事實屬警方陷害教唆而取得證據，無證據能力各等語置辯。經查：
（一）前開犯罪事實，迭據共同被告丁○○於警訊、檢察官第一次、第二次偵訊及原
      審法院依檢察官聲請裁定羈押訊問時均供承無諱，且就如附表編號五之犯罪事
      實部分亦核與證人高士陽警訊中所述：「我可以打０九二六─二五五一二九號
      電話約對方（即販賣毒品者丙○○），我現在就撥前開號碼，我向接話人說要
      購買二錢重安非他命，對方回答我二錢重安非他命須新台幣七千元，並叫我再
      撥０九二二─０二九六二六行動電話連絡、及交貨地點。我即再撥０九二二─
      ０二九六二六號行動電話與對方連絡，就約在員林稅捐處停車場交貨（安非他
      命）」「他（指對方即共同被告丁○○）說現在就過去拿，就是叫我現在（中
      午十二時三十分）就往員林稅捐處停車場等」之情節相合。足見共同被告丁○
      ○之自白屬實，且就此不利於已之自白亦堪為被告丙○○犯罪之證據。該丁○
      ○嗣在本院囑託訊問所供無非迴護之詞（見本審卷第一七九頁正面）應不足採
      。
（二）證人高士陽雖嗣於檢察官偵訊及原審法院調查時翻稱，因欠丙○○七千元，押
      二包安非他命在他那邊，當天是要還錢，取回安非他命，不是買賣安非他命云
      云。惟高士陽當天確係在彰化縣警察局員林分局內利用（０四）000000
      0號電話先撥打０九二六─二五五一二九行動電話談妥買二錢安非他命，嗣再
      打０九二二─０二九六二六號電話連絡交易地點一節，業據在場證人即承辦本
      案之陳發財刑事小隊長及王明堂偵查員在原審法院到庭證述至明，是以證人高
      士陽翻稱之語只係事後迴護被告之詞，不足採信。
（三）按諸０九二六─二五五一二九號行動電話與０九二二─０二九六二六號行動電
      話於八十八年十一月一日起至二十四日止，幾乎每天相互通話，且次數頻繁，
      足見非同一人持有使用。並於八十八年十一月二十四日中午十二時二十分三十
      秒時，０九二二─０二九六二六號電話曾自（０四）0000000號電話受
      話八十八秒，０九二六─二五五一二九號行動電話於中午十二時十五分五十一
      秒至十二時十七分五十八秒曾自（０四）0000000號電話受話，有遠傳
      電信股份有限公司及台灣大哥大股份有限公司分就０九二六─二五五一二九號
      行動電話與０九二二─０二九六二六號行動電話函復之通聯紀錄（其中０九二
      六─二五五一二九號行動電話，遠傳電信股份有限公司係提供磁片一張，經原
      審法院資訊室列印，由書記官依序整貼為通聯紀錄文件）附卷可稽，與共同被
      告丁○○自白之如附表編號五之犯罪事實及證人高士陽、警員王明堂等人證述
      之時間、情節大致合，益徵附表編號五之犯罪事實非虛。
（四）又共同被告丁○○為警查獲時，從其身上查獲之小本電話簿中載有「丙○○大
      哥大０九二六─二五五一二九」，有影本一紙在卷可稽，益見０九二六─二五
      五一二九確由丙○○使用無訛。
（五）扣案結晶二包經檢驗結果均係甲基安非他命，合計淨重六．０九公克，包裝重
      ０．三四公克，有法務部調查局檢驗通知書在卷可證，與證人高士陽證述向被
      告購買二錢（約六．五公克）安非他命之重量相若，益顯被告之犯行實在。
（六）共同被告丁○○所自白者已明確指出販毒之方式、地點、交易毒品包數及取得
      之金錢數額部分，就本案犯罪事實言足稱具體。且衡以買賣毒品本為犯罪行為
      ，雙方均擔極大之風險，自以力求隱晦，速捷為上，況丁○○只是依指示送貨
      ，不詳購買者之身分事屬當然，再時間本係易忘不確之事項，豈能強要其記明
      每一次販毒精切之日時分秒，故辯護人指丁○○所自白者不具體，無寧過苛，
      未足採取。
（七）如附表編號五之犯罪事實，雖高士陽無購買之真意，惟被告丙○○與共同被告
      丁○○卻有販賣之故意，且此故意係基於被告販賣甲基安非他命之概括犯意一
      貫而生，與本無意販賣，乃基於警方要高士陽偽稱購買才生犯意有別，自不屬
      陷害教唆，故辯護人認此部分無證據能力，委有不合。
    綜上，被告丙○○所辯未足採信，復有甲基安非他命二小包扣案可稽，事證明確
    ，被告丙○○之犯行洵堪認定。經本院查明0000000000號及0000
    000000號行動電話使用戊○○、甲○○分別於行調查時結證供稱：申請使
    用期間有借朋友使用過，租用時間是八十九年七月十八日而非八十八年十一月一
    日至同年月二十四日止各等語及函附資料（見本審卷第五十六頁、七十三頁至七
    十五頁）至於上揭0000000000號行動電話於上述八十八年十一月一日
    至同月二十四日止之持有人乙○○經本院囑託訊問後結稱：我有去聲請這支行動
    電話，但不確定借給誰用等語（見本審卷第五十六頁、第一八五頁），是以上訴
    人之供詞均不能為有利上訴人之證明與認定。
二、按甲基安非他命係屬毒品危害防制條例所定之第二級毒品，故核上訴人即被告丙
    ○○所為，係犯毒品危害防制條例第四條第二項之販賣第二級毒品罪與同條第五
    項、第二項之販賣第二級毒品未遂罪。被告與丁○○有犯意之聯絡、行為之分擔
    ，應論以共同正犯。連續販賣第二級毒品及販賣第二級毒品未遂之犯行，犯罪基
    本構成要件相同，顯係基於概括之犯意為之，應論以販賣第二級毒品之連續犯為
    一罪，依法加重其刑。原判決予以論罪科刑，固非無見，上訴人仍執陳詞否認犯
    罪，固非有理，惟查無期徒刑不得加重，刑法第六十五條第一項定有明文，販賣
    第二級毒品其法定最重本刑為無期徒刑，依法此部分不得加重，原判決失察，竟
    予以加重，顯有違誤，上訴意旨雖未及指摘及此，但原判決既有上述可議之處，
    應由本院將原判決撤銷。爰審酌被告犯罪之動機、方法、手段、所生危害暨犯後
    態度等一切情狀，量處如主文第二項所示之刑，以示懲儆。扣案甲基安非他命二
    小包，合計淨重六．０九公克，有法務部調查局檢驗通知書在卷可憑，為第二級
    毒品，依毒品危害防制條例第十八條第一項宣告沒收銷燬之。又被告連續販賣甲
    基安非他命所得之財物為一萬三千元，已據共同被告丁○○供明，亦應依毒品危
    害防制條例第十九條第一項規定宣告沒收，如全部或一部不能沒收，追徵其價額
    或以財產抵償之。
三、據上論斷，應依刑事訴訟法第三百六十九條第一項前段、第三百六十四條、第二
    百九十九條第一項前段，毒品危害防制條例第四條第二項、第十八條第一項、第
    十九條第一項，刑法第十一條前段、第二十八條、第五十六條，判決如主文。
本案經檢察官己○○到庭執行職務。
中       華       民       國   九  十    年     五      月    三十     日
                                臺灣高等法院臺中分院刑事第六庭
                                      審判長法  官  李  文  雄
                                            法  官  邱  顯  祥
                                            法  官  陳  嘉  雄
右正本證明與原本無異。
如不服本判決應於收受送達後十日內向本院提出上訴書狀，其未敘述上訴之理由者並
得於提起上訴後十日內向本院補提理由書（均須按他造當事人之人數附繕本）。
                                            書記官  王  麗  英
中       華       民       國   九  十    年     五      月    三十     日
                                                                        Ｋ
附表：
┌──┬────────┬──────┬────┬─────┬──────┐
│編號│    販賣時間    │ 販賣地點   │ 數量   │販賣所得  │所犯法條    │
│    │                │            │        │(新台幣元)│            │
├──┼────────┼──────┼────┼─────┼──────┤
│一、│八十八年十月底至│彰化縣員林鎮│一小包  │得款二千元│毒品危害防制│
│    │十一月初某不詳日│台灣電力公司│數量不詳│分予丁○○│條例第四條第│
│    │、時            │員林服務所  │        │五百元    │二項        │
├──┼────────┼──────┼────┼─────┼──────┤
│二、│八十八年十月底至│同右        │一小包  │得款二千五│同右        │
│    │十一月初某不詳日│            │數量不詳│百元（起訴│            │
│    │、時            │            │        │書誤為二千│            │
│    │                │            │        │元）未分予│            │
│    │                │            │        │丁○○    │            │
├──┼────────┼──────┼────┼─────┼──────┤
│三、│八十八年十一月初│彰化縣員林鎮│二小包  │得款五千元│同右        │
│    │某不詳日、時    │大同路「建國│數量不詳│，分予游義│            │
│    │                │保齡球」  │        │銘五百元  │            │
├──┼────────┼──────┼────┼─────┼──────┤
│四、│八十八年十一月初│同右        │一小包  │得款三千五│同右        │
│    │某不詳日、時    │            │數量不詳│百元分予游│            │
│    │                │            │        │義銘五百元│            │
├──┼────────┼──────┼────┼─────┼──────┤
│五、│八十八年十一月二│彰化縣員林鎮│二小包  │未得款即為│同右條例第四│
│    │十四日中午十二時│稅捐稽徵處停│共淨重六│為警查獲  │條第五項、第│
│    │三十分許        │車場        │、０九公│          │二項        │
│    │                │            │克      │          │            │
└──┴────────┴──────┴────┴─────┴──────┘
                                                                        Ｋ


司法院資訊處製作；財團法人民間司法改革基金會備份。
